【裁判字號】    95,上重訴,33
【裁判日期】    950627
【裁判案由】    毒品危害防制條例
【裁判全文】
臺灣高等法院刑事判決                95年度上重訴字第33號
上  訴  人  乙○○
即  被  告
                    現羈押於臺灣臺北看守所
指定辯護人  本院公設辯護人王永炫
上列上訴人因毒品危害防制條例案件，不服臺灣桃園地方法院95
年度重訴字第19號，中華民國95年4月27日第一審判決（起訴案
號：臺灣桃園地方法院檢察署94年度偵字第12478號），提起上
訴，本院判決如下：
    主  文
上訴駁回。
    事  實
一、乙○○前於民國（下同）89年間因公共危險案件，經臺灣臺
    中地方法院於89年9月18日，以89年度訴字第1594號判決判
    處有期徒刑1年10月確定；復於同年間因妨害自由案件，經
    同法院於90年2月12日，以89年度易字第2820號判決判處有
    期徒刑6月確定；上開二案經裁定應執行有期徒刑2年2月，
    89年10月25日入監執行後，於91年5月29日縮短刑期假釋出
    監，迄91年11月20日假釋期滿，假釋未經撤銷，所餘刑期以
    已執行論（構成累犯）。
二、乙○○明知海洛因係毒品危害防制條例管制之第一級毒品，
    不得運輸，惟因施用毒品，結識在臺中地區販毒之真實姓名
    年籍不詳、綽號阿成之成年男子（下稱阿成），適阿成所屬
    販毒集團自泰國走私第一級毒品海洛因磚20塊來臺，因乏人
    手將該等海洛因運回臺中地區，阿成遂於94年6月底某日，
    至乙○○位於臺中縣東勢鎮○○路64號住處，詢問乙○○願
    否自臺北地區運輸第一級毒品海洛因至臺中地區，以賺取新
    臺幣（下同）二百萬元之酬勞，乙○○因經濟困窘，乃予應
    允，然唯恐無法獨力完成，又於同年6月底，在上開住處，
    以前揭鉅額酬勞，誘使與其同住之姪子甲○○ (已判決確定
    ) 允諾擔任將該批第一級毒品海洛因運回上開住處之工作（
    俗稱之交通），並即徵得阿成之同意，且談妥由乙○○負責
    向阿成回報甲○○是否取得該等海洛因，及事成後偕同甲○
    ○將運抵上開住處之海洛因轉交阿成等事宜。協議既定，乙
    ○○遂與甲○○、阿成及其所屬販毒集團成員共同基於運輸
    第一級毒品海洛因之犯意聯絡及行為分擔，先由阿成交付行
    動電話5具予乙○○，並指示乙○○將其中門號0000000000
    號等行動電話三具轉交甲○○，其餘2具行動電話則由乙○
    ○持用，以作為聯絡運輸該批海洛因之用，甲○○旋於同年
    7 月10日接獲一真實年籍不詳之泰國籍成年男子撥打門號
    0000000000行動電話通知其北上見面，乙○○知情後，即於
    同日19時許，偕同甲○○由臺中趕赴臺北市來來飯店咖啡廳
    ，與該泰國籍成年男子會晤，雙方並約定由甲○○於翌日（
    即同年7月11日）前來拿取海洛因。迨同年7月11日16時許，
    甲○○與該泰國籍男子在來來飯店門口會合後，二人前往臺
    北市○○路68號亞太會館五樓某房間，由該泰國籍男子在該
    房間內，將內裝有第一級毒品海洛因磚20塊（含外包裝之塑
    膠袋20只、空包裝總重888公克，第一級毒品海洛因驗後淨
    重合計6946.31公克、純度80.05%、純質淨重5560.52公克）
    之行李箱1個，交予甲○○，甲○○當場點收行李箱內之20
    塊海洛因磚無誤後，即與該泰國籍男子分頭離去，惟甲○○
    於是日16時50分許，攜帶前揭行李箱步出亞太會館時，為埋
    伏警員當場查獲，扣得其所運輸之第一級毒品海洛因磚20塊
    、已歸阿成所有供私藏夾帶俾運送第一級毒品海洛因所用之
    行李箱1個、已歸甲○○所有供聯絡運輸第一級毒品海洛因
    所用門號00000000 00號之行動電話1具，再由甲○○帶同警
    方，前往上開住處，查扣其餘已歸甲○○所有供聯絡運輸第
    一級毒品海洛因所用之行動電話2具，嗣經甲○○供述，始
    循線查獲乙○○。
三、案經內政部警政署航空警察局移送臺灣桃園地方法院檢察署
    檢察官偵查起訴。
    理  由
一、上訴人即被告乙○○於偵查、原審、本院坦承上揭運輸第一
    級毒品海洛因事實，且查：
(一)、本件認定事實所引用之本件卷內所有卷證資料（包含人證與
    文書證據、物證等證據），並無證據證明係公務員違背法定
    程序所取得，又本件被告以外之人即共犯甲○○於偵查之證
    係審判外之陳述，亦無刑事訴訟法第159條之1至之3所規定
    之不得作為證據之情形，且其業於本院具結作證其偵查之陳
    述，又卷內之鑑定報告等文書證據，亦無刑事訴訟法第159
    條之4之顯有不可信之情況與不得作為證據之情形，則依刑
    事訴訟法第159條至159條之5之規定，本件認定事實所引用
    之本件卷證所有證據（包含人證與文書證據、物證等證據）
    ，均認為有證據能力，合先敘明。
(二)、被告坦承之詞核與為證人即共犯甲○○於偵查、本院證述：
    「7月10日我與乙○○上台北與一位泰國華僑碰面，他告訴
    我們毒品還沒有到。7月11日泰國華僑打電話叫我到來來飯
    店載他，叫我載他到亞太會館。他要求我與他一起上去飯店
    房間，拿了毒品後交給我後來到門口，大概到門口就被抓了
    ，知道毒品是從泰國走私進來的」等語（第12478號偵卷第
    47至48頁，本院審判筆錄）相符，且有查獲物品照片2張（
    第12478號偵卷第20頁），行李箱1個及行動電話3具可查（
    第12478號偵卷第19頁）。
(三)、而扣案被告所運輸之塊磚白粉20塊，經送法務部調查局鑑定
    結果，均檢出含有第一級第6項毒品海洛因成分，驗後淨重
    合計6946.31公克（空包裝重888公克）、純度80.05%、純質
    淨重5560.52公克等情，則有該局94年8月26日調科壹字第
    080009839號鑑定通知書1紙附卷為憑（第12478號偵卷第85
    頁），被告之自白經前開證據補強後，應與事實相符，為可
    採信，辯護意旨略以無補強證據等情，尚非可取。
(四)、綜上，本件事證明確，被告犯行堪以認定，應予依法論科。
二、論罪科刑部分：
(一)、按海洛因係毒品危害防制條例第2條第2項第1款規定之第一
    級毒品，非經許可，不得無故運輸；又所謂運輸，係本於運
    輸意思，搬運或輸送而言，倘有運輸之意，一有搬運、輸送
    行為，即已成立，並非以運抵目的地為完成犯罪之要件，亦
    有最高法院92年度台上字第3096號、第5426號判決要旨可供
    參照。核被告乙○○所為，係犯毒品危害防制條例第4條第1
    項之運輸第一級毒品罪。被告與甲○○、綽號阿成之成年男
    子及其所屬販毒集團成員，就上開犯行，有犯意聯絡及行為
    分擔，均為共同正犯。其運輸過程中非法持有海洛因之低度
    行為為運輸之高度行為所吸收，不另論罪。至該不詳之泰國
    籍成年男子，僅係將扣案海洛因磚交付共犯甲○○點收，並
    未參與該共犯於點收該等海洛因磚後，與乙○○共同將毒品
    運輸回臺中之行為，該泰國籍男子自非本件運輸毒品罪之共
    犯。另扣案海洛因磚雖係來自境外，惟依被告所述，阿成並
    未告以上揭毒品來源，且觀諸全案情節，被告、共犯甲○○
    顯係代阿成所屬之販毒集團，點收該集團向泰國方面購買之
    毒品，並負責將之由臺北運輸至臺中，縱使扣案海洛因磚確
    實來自境外運輸，然該部分運輸行為既係本次毒品交易之泰
    國賣方所為，亦與被告無關，附此敘明。被告有如事實欄所
    述之科刑及執行紀錄，有前揭臺灣桃園地方法院檢察署刑案
    資料查註紀錄表及臺灣高等法院被告前案紀錄表可按，其前
    受有期徒刑之執行完畢，於五年以內再犯本件有期徒刑以上
    之罪，為累犯，應依刑法第47條之規定加重其刑，惟運輸第
    一級毒品罪之法定本刑為死刑、無期徒刑之部分依法不得加
    重其刑，故僅就得併科罰金刑之部分加重其刑。
(二)、原審認被告罪證明確，並適用刑事訴訟法第299條第1項前段
    ，毒品危害防制條例第4條第1項、第18條第1項前段、第19
    條第1項，刑法第11條前段、第28條、第47條、第37條第1項
    之規定，審酌原起訴檢察官及辯護人雖稱：「被告犯罪後自
    白犯罪，且供出毒品來源，並詳細說明運輸毒品之經過，雖
    未因此破獲該販賣毒品集團，然被告犯罪後態度良好，頗知
    悔悟，且運輸之毒品已全數查扣尚未戕害社會等情，認被告
    犯情尚堪憫恕，顯有刑法第59條之適用」云云，然考量毒品
    戕害國民健康至鉅，製造、運輸、販賣等行為情節尤重，更
    應嚴加非難，所為實乃法所不容而懸為厲禁，況本件共同運
    輸之第一級毒品海洛因驗後淨重高達6946.31公克，已屬鉅
    量，對社會可能造成危害甚大，其僅因經濟困窘己身之私即
    參與運輸，甚為可訾，依一般國民社會感情，難認其犯本件
    之罪有何可堪憫恕之處，自無刑法第59條酌減法定刑度之適
    用，因認原起訴檢察官及辯護人前開論述，容有未洽，均非
    可採。並審酌被告有前述犯罪科刑紀錄，足見其素行非佳，
    雖其運輸扣案之第一級毒品海洛因，並非為供己販賣營利，
    涉案程度較共犯阿成為輕，然其為貪圖二百萬元之厚利，即
    干犯法紀，並誘使其親姪甲○○共同參與運輸毒品，所運輸
    之第一級毒品海洛因數量龐大，純度亦高，如流入市面，對
    國人身心健康戕害甚鉅，情節非屬輕微，惟念其犯罪後坦承
    犯行，態度良好等一切情狀，認原起訴檢察官具體求處有期
    徒刑二十年，尚嫌過輕，且於法不合，量處無期徒刑，併依
    法宣告褫奪公權終身。扣案第一級毒品海洛因磚20塊（驗後
    淨重合計6946.31公克、純度80.05%），係屬查獲之毒品；
    而用以包裝第一級毒品海洛因之塑膠袋20只（空包裝總重
    888公克），因現今採行之鑑驗方式，包裝袋仍會殘留微量
    毒品而無法將之完全析離，為審理毒品案件所知（法務部調
    查局93年11月16日調科壹字第09362396550號函意旨：本局
    鑑驗毒品秤重主要係以傾倒，必要時亦會輔以刮杓刮取之方
    式，儘可能將原送驗包裝袋內毒品與包裝袋分離後各別秤重
    ，所得之毒品重量稱為淨重，包裝袋重量則以「空包裝重」
    稱之。然無論依上述何種方式分離，原送驗包裝袋內均仍會
    有微量毒品成分殘留。處理毒品銷燬時，則將前段所述之毒
    品透明塑膠封緘袋全件銷燬，並無將毒品及包裝析離分別銷
    燬之情形），是該等塑膠袋既與包裹之海洛因磚無法析離，
    不問屬於犯人與否，均應依毒品危害防制條例第18條第1項
    前段規定，宣告沒收銷燬之。另查扣之行李箱1個，為私藏
    夾帶俾運送海洛因之物品，業據被告陳明，且該行李箱於該
    泰國籍男子持交共犯阿成之占有輔助人即共犯甲○○時，其
    所有權業已移轉為共犯阿成所有；而扣案共犯甲○○持用之
    行動電話3具，及未扣案被告持用之行動電話2具，則俱供本
    案運輸毒品聯絡之用，且阿成提供該等行動電話於被告、共
    犯甲○○使用，並未約定日後尚需歸還等情，亦經被告於審
    理時供明在卷，是阿成就該等行動電話，顯具移轉所有權之
    意，堪認已分別歸屬被告、共犯甲○○所有，故前開物品爰
    併依同條例第19條第1項規定對被告諭知沒收，未扣案之行
    動電話2具，如全部或一部不能沒收時，追徵其價額；又上
    述其餘已扣案物品，並無全部或一部不能沒收之情形，即毋
    庸依同條項之規定，另諭知如全部或一部不能沒收時，追徵
    其價額。至SIM卡乃使用者向電信業者申請租用而僅取得其
    使用權，並非申請使用者所有，尚不得宣告沒收（92年度台
    上字第6836號判決參照），是上開行動電話內所含之SIM卡
    依法自不予宣告沒收。被告雖自承運輸第一級毒品海洛因後
    ，可得報酬二百萬元，因尚未實際取得，無庸對之宣告沒收
    。而取樣之第一級毒品海洛因，則因鑑驗用罄，亦無從諭知
    沒收銷燬。
(三)、經核原判決認事用法並無不合，量刑之諭知亦屬妥適，上訴
    人即被告上訴意旨要求量處有期徒刑二十年，辯護意旨略以
    ：「被告坦承有運輸第一級毒品之犯行，惟查被告所受教育
    極少僅國中畢業，居住在台中縣東勢鎮淳樸鄉下，家中父母
    及二名小孩均賴被告維持家計，嗣因腰椎骨斷掉，不能工作
    ，失業賦閒在家，受友人綽號阿成的利誘，才挺而走險為販
    毒集團運輸第一級毒品，可見被告係因貪圖小利，被隱身幕
    後之毒梟集團所利用，幸即時為警逮捕，並查扣所有毒品，
    並未外流，其所造成之危害尚屬輕微，縱處以最低度刑似亦
    嫌過重，在客觀上足以引起一般人同情，法重情輕，應堪憫
    恕，爰請依刑法第59條之規定酌減其刑，並斟酌其對所為坦
    白承認等情，予以從寬量科，以示矜恤，並啟自新。尤其原
    起訴檢察官亦認為被告犯罪後自白犯罪，且供出毒品來源，
    並詳細說明運輸毒品之經過，雖未因此破獲該販賣毒品集團
    ，然被告犯罪後態度良好，頗知悔悟，且運輸之毒品已全數
    查扣尚未戕害社會等情，認被告犯情尚堪憫恕，顯應有刑法
    第59條之適用餘地，並具體求處有期徒刑二十年，然原審竟
    未採酌前揭諸情，重判被告刑責，似有可議」等語，指摘原
    判決不當。
(四)、然查，原起訴檢察官及辯護意旨雖以：「被告犯罪後自白犯
    罪，且供出毒品來源，並詳細說明運輸毒品之經過，雖未因
    此破獲該販賣毒品集團，然被告犯罪後態度良好，頗知悔悟
    ，且運輸之毒品已全數查扣尚未戕害社會等情，認被告犯情
    尚堪憫恕，顯有刑法第59條之適用」云云，惟考量毒品戕害
    國民健康至鉅，製造、運輸、販賣等行為情節，本件共同運
    輸之第一級毒品海洛因驗後淨重達6946.31公克，對社會可
    能造成危害甚大，依據其所運輸之數量，審酌附件與本件犯
    罪情節與查獲毒品數量類似案件之最高法院之無期徒刑確定
    判決，尚難認被告犯本件之罪有何法律上可堪憫恕之處，自
    無刑法第59條酌減法定刑度之適用，且「量刑輕重，係屬事
    實審法院得依職權自由裁量之事項，苟已斟酌刑法第57條各
    款所列情狀而未逾越法定刑度，不得遽指為違法（72年台上
    字第6696號）」，而本件法定刑為「製造、運輸、販賣第一
    級毒品者，處死刑或無期徒刑；處無期徒刑者，得併科新臺
    幣1千萬元以下罰金」，原審審酌公平正義與比例原則，未
    量處死刑亦未併科新臺幣1千萬元以下罰金，且詳細記載量
    刑審酌事由，以及不採檢察官求刑有期徒刑二十年之理由，
    經核原審之量刑與附件所示最高法院判決確定之類似案件之
    刑度並無不符，且認事用法並無不合，被告上訴與辯護意旨
    所陳，尚非可取，其上訴為無理由，應予以駁回。
據上論斷，應依刑事訴訟法第368條，判決如主文。
本案經檢察官黃全祿到庭執行職務。
中    華    民    國    95    年    6     月    27    日
                  刑事第十二庭  審判長法  官  蔡永昌
                                      法  官  陳榮和
                                      法  官  施俊堯
以上正本證明與原本無異。
如不服本判決，應於收受送達後十日內向本院提出上訴書狀，其
未敘述上訴之理由者並得於提起上訴後十日內向本院補提理由書
（均須按他造當事人之人數附繕本）。
                                      書記官  陳彥蕖
中    華    民    國    95    年    6     月    27    日
附件：本件量刑參考之最高法院確定判決，與本件類似數量者，
      判處無期徒刑確定：
(一)、五千公克以上
１、95年度台上字第1320號：（論以上訴人共同運輸第一級毒品
    罪，經審酌上訴人係心智成熟之人，明知海洛因係毒品，施
    用者容易上癮而戒除不易，除個人身心飽受戕害外，更足以
    腐蝕民心國基，斲喪民族生機，竟不惜違法犯禁，共同予以
    運輸，且一次運輸之海洛因數量達三十塊，數量龐大，對國
    家社會之危害至深且鉅等情狀，量處無期徒刑，並宣告褫奪
    公權終身，又敘明扣案海洛因磚十四塊（驗餘淨重合計五一
    七三．四一公克），應依毒品危害防制條例第十八條第一項
    前段，宣告沒收銷燬）。
２、95年度台上字第573號：（對鄭興民論以共同連續運輸第一
    級毒品罪，經審酌鄭某以每月十萬元之報酬受命於黃進成指
    示運輸上開毒品，圖得一己私利，不顧海洛因對國家、社會
    及他人之危害，連續運輸毒品，且為數不小，若非經治安機
    關予以偵獲，毒品散布則禍害甚鉅，及其於犯罪後猶飾詞以
    圖卸責等一切情狀，量處無期徒刑，併科罰金新台幣壹佰萬
    元，罰金部分併諭知易服勞役之折算標準。渠既受無期徒刑
    之宣告，應依刑法第三十七條第一項宣告褫奪公權終身。扣
    案海洛因十二包（驗餘合計淨重八四００‧四五公克）應依
    毒品危害防制條例第十八條第一項前段規定諭知沒收銷燬之
    ）
３、95年度台上字第633號（6910.7公克）。
４、94年度台上字第4260號：（前開二十塊海洛因磚毛重合計八
    一一七．七七公克，包裝重五五０．八七公克，驗餘淨重合
    計七五六六．九０公克、純度七八．九六％、純質淨重合計
    五九七四．八二公克）.... 改判論上訴人等共同運輸第一
    級毒品罪，審酌上訴人二人均明知第一級毒品海洛因具有成
    癮性，服用後會產生依賴性、耐藥性，其戒解不易，嚴重妨
    害國人身心健康，猶為圖一己之暴利，將前揭鉅量海洛因私
    運入國內，其所生之損害至深且鉅，又上訴人二人犯罪後態
    度不佳，相互推諉並無悔意，經斟酌再三仍認上訴人二人之
    惡性重大，並無堪以憫恕之處，本應對之處以極刑，惟因第
    一審僅對周佐利判處無期徒刑，檢察官復未對其不利益提起
    上訴，爰就主謀之周佐利部分量處無期徒刑，而非主謀之余
    賢輝若量處死刑，因有輕重失衡之虞，故就余賢輝部分亦量
    處無期徒刑，並均宣告褫奪公權終身）。
５、94年度台上字第3817號：（二審：辛振勝共同運輸第一級毒
    品，處無期徒刑，併科罰金新臺幣貳佰萬元，罰金如易服勞
    役，以罰金總額與陸個月之日數比例折算，褫奪公權終身。
    扣案之海洛因磚拾捌塊（合計淨重陸仟參佰拾捌點零捌公克
    ，純質淨重伍仟肆佰捌拾柒點捌捌公克）沒收銷燬）。
６、94年度台上字第653號：（莊貴欽共同運輸第一級毒品，處
    有期徒刑拾壹年。扣案之第一級毒品海洛因計壹佰伍拾包（
    驗後淨重陸玖捌陸點貳壹公克，空包裝重陸伍肆點捌捌公克
    ，純度陸貳點玖壹％，純質淨重肆參玖伍點零貳公克），沒
    收銷燬之）
７、93年度台上字第4902號：（劉旭豐共同運輸第一級毒品，處
    無期徒刑，褫奪公權終身。扣案之第一級毒品海洛因貳拾肆
    包（淨重陸仟肆佰零柒點壹陸公克）沒收銷燬之）。
８、93年度台上字第1228號：（陳銓庭共同運輸第一級毒品，處
    無期徒刑，褫奪公權終身，於刑之執行完畢或赦免後，驅逐
    出境。第一級毒品海洛因柒包（合計淨重伍仟伍佰拾壹點壹
    壹公克）沒收銷燬）。
９、88年度台上字第3456號：（論上訴人共同運輸第一級毒品罪
    ，並審酌上訴人之品行、智識程度、其運輸入境之毒品多達
    五公斤有餘，已嚴重危及社會安全、國人健康及其犯罪後之
    態度等一切情狀，量處無期徒刑，並依法宣告褫奪公權終身
    。又上訴人為葡萄牙國人，併依刑法第九十五條之規定諭知
    於其所宣告之刑執行完畢或赦免後，驅逐出境。扣案海洛因
    淨重五千二百一十七點四一公克，係第一級毒品，應予宣告
    沒收銷燬之，為無不合，予以維持而駁回上訴人在第二審之
    上訴。經核於法尚無違誤。按量刑之輕重，係事實審法院裁
    量權之行使，苟已斟酌刑法第五十七條各款情形而未逾越法
    定刑度，即不得遽指為違法。又刑法第五十九條之酌量減輕
    其刑，必須犯罪有特殊之原因，在客觀上足以引起一般人之
    同情，認為即予宣告法定低度刑期仍嫌過重者，始有其適用
    。查原判決已於理由內說明上訴人犯罪之情節，尚難認有情
    堪憫恕之處，第一審法院審酌上訴人之品行、智識程度、犯
    罪所生之危害及其犯罪後之態度等一切情狀，在法定刑內量
    處無期徒刑，量刑亦無過重之處，而予以維持，即無不合）
    。
(二)、五千公克以下：
１、 95年度台上字第489號：（WINKLER MICHAELWERNER共同運
     輸第一級毒品，處無期徒刑，褫奪公權終身，並於刑之執
     行完畢或赦免後，驅逐出境。扣案之第一級毒品海洛因壹
     包（驗後淨重貳仟零陸拾柒點玖公克，純度百分之捌拾參
     點肆參）沒收銷燬之）。
２、94年度台上字第7352號：（惟刑法第五十九條之酌量減輕其
    刑，必須犯罪另有特殊之原因與環境，在客觀上足以引起一
    般人之同情，認為即予宣告法定最低度刑期，尤顯嫌過重者
    ，始有其適用。上訴人僅因缺錢竟為本件犯行，其運輸毒品
    數量又多達二公斤餘，如警察機關未及時查獲，流入市面，
    必加速毒品氾濫，對我國社會安寧秩序及國人身體健康危害
    至鉅，且其於審理中復未完全坦承犯行，其犯罪情狀並無何
    情輕法重客觀上足以引起一般同情之情形，自無適用刑法第
    五十九條規定之餘地。並審酌上訴人因投資事業而缺錢，竟
    為貪圖美金一萬四千元之利益．罔顧法律，共同運輸海洛因
    進入我國，且私運進口之海洛因數量多達二公斤餘，如流入
    市面，必加速本地毒品氾濫程度，危害重大，及上訴人嗣於
    審理中未能坦承全部犯行，飾詞圖卸刑責等一切情狀，改判
    仍依想像競合犯從一重論處上訴人共同運輸第一級毒品罪，
    量處無期徒刑，依法宣告褫奪公權終身）。
３、94年度台上字第6146號：（檢出含有海洛因成分，其淨重三
    五０八．六三公克、純質淨重一０三三．二九公克，包裝重
    一一二．九七公克，純度百分之二九．四五..... 上訴人因
    貪圖私利，甘冒風險，與張有財及「大、小老闆」、「小白
    」等人共同運輸海洛因進入台灣，淨重高達三千五百餘公克
    ，數量非寡，如流入市面，對人民身體健康及社會治安影響
    甚鉅，所生危害重大，及其他一切情狀，改判仍論上訴人以
    共同運輸第一級毒品罪，累犯，量處無期徒刑，並宣告褫奪
    公權終身）。
４、94年度台上字第1號：（一審：ＣＨＵＡＥＫＨＷＥＥ（中
    文名蔡益輝）共同運輸第一級毒品，處無期徒刑，褫奪公權
    終身，並應於刑之執行完畢或赦免後，驅逐出境。扣案第一
    級毒品海洛因磚壹佰貳拾柒塊（合計驗餘淨重仟陸佰貳拾
    肆點貳公克，純度百分之捌貳點捌伍，純質淨重參仟零貳
    點柒伍公克）沒收銷燬之）。
５、93年度台上字第326號：（仍論處上訴人運輸第一級毒品罪
    ，並審酌上訴人將大量海洛因運輸進入臺灣，犯罪情節嚴重
    ，若因而在國內流通，不惟助長國內毒品之氾濫，對國人身
    心健康所生危害甚鉅，及其犯罪動機、目的、手段、犯罪後
    態度等一切情狀，量處無期徒刑，褫奪公權終身。扣案海洛
    因拾貳塊（合計淨重肆仟陸佰零陸點伍捌公克。純度90％，
    純質淨重肆仟壹佰肆拾伍點玖貳公克），為第一級毒品，依
    法沒收並銷燬之）。
６、92年度台上字第5407號：（二審：許教華、蘇恩湯姆地（
    SIEW N TOM DI）、涂密保羅（PAUL TERENCE TOOMEY）共同
    運輸第一級毒品，各處無期徒刑，均褫奪公權終身。蘇恩湯
    姆地（SIEW N TOM DI）、涂密保羅（PAUL TERENCE TOOMEY
    ）並於刑之執行完畢或赦免後，驅逐出境。扣案之第一級毒
    品海洛因拾壹包（淨重仟伍佰壹拾貳點伍公克，純度百分
    之捌拾伍點柒，純質淨重仟零拾壹點貳柒公克）沒收銷
    燬之）。
７、90年度台上字第1087號：（上訴人所犯上開二罪間，有一行
    為而觸犯數罪名之想像競合關係，為想像競合犯，應依刑法
    第五十五條規定，從一重之運輸第一級毒品罪處斷。... 扣
    案之上開海洛因八包（淨重四千一百五十八點八八公克），
    並應依毒品危害防制條例第十八條第一項前段規定，諭知沒
    收銷燬之）。
８、88年度台上字第3114號：（係以上開事實，業據上訴人供承
    上述毒品自其腰際查獲不諱，並有海洛因磚十塊、行動電話
    一支，束腰帶、膠帶、束褲各一條及照片四張附卷可證，而
    該等海洛因磚，亦經法務部調查局鑑驗屬實，其淨重三千五
    百三十七點三公克，純度百分之八六點○四，純質淨重三千
    零四十三點四九公克，復有該局鑑定通知書在卷可稽，為其
    所憑之證據及認定之理由。.... 又刑法第五十九條之酌量
    減輕其刑，必須犯罪有特殊原因與環境，其情狀確可憫恕，
    在客觀上足以引起一般人之同情，認為即予宣告法定低度刑
    期猶嫌過重者，始有其適用，亦屬法院自由裁量權之行使。
    原判決以上訴人運輸之毒品數量龐大，對國民健康、社會治
    安危害至鉅，其犯罪情狀並無可憫恕之處，未予酌減其刑，
    乃其審判職權之合法行使，尤無判決不適用法則之可言）。
９、88年度台上字第3005號：（陳志洪共同運輸毒品，處無期徒
    刑，褫奪公權終身。扣案之毒品海洛因陸拾肆塊（毛重參仟
    玖佰伍拾伍公克、淨重參仟陸佰玖拾貳點柒壹公克）沒收併
    銷燬之）。
１０、88年度台上字第1000號：（覃中玉共同運輸毒品，處無期徒
    刑，褫奪公權終身；扣案海洛因伍袋（共淨重仟肆佰柒拾
    壹點柒公克，純度百分之捌拾點柒，純質淨重貳仟玖
    佰零陸點捌柒公克），均沒收併銷燬之。
附錄：本案論罪科刑法條全文
毒品危害防制條例第4條：
製造、運輸、販賣第一級毒品者，處死刑或無期徒刑；處無期徒
刑者，得併科新臺幣1千萬元以下罰金。
製造、運輸、販賣第二級毒品者，處無期徒刑或7 年以上有期徒
刑，得併科新臺幣7 百萬元以下罰金。
製造、運輸、販賣第三級毒品者，處5 年以上有期徒刑，得併科
新臺幣5 百萬元以下罰金。
製造、運輸、販賣第四級毒品者，處3 年以上10年以下有期徒刑
，得併科新臺幣3 百萬元以下罰金。
製造、運輸、販賣專供製造或施用毒品之器具者，處1 年以上7
年以下有期徒刑，得併科新臺幣1 百萬元以下罰金。
前五項之未遂犯罰之。


司法院資訊處製作；財團法人民間司法改革基金會備份。
